

gabrielmarquers.sp@hotmail.com

(11) 93013-0471

Gabriel Marques

DADOS PESSOAIS

- Idade: 25 anos
- Nacionalidade: brasileira
- Rua Mario Andreatini. 121 - Cotia

HABILIDADES

- Desenvolvimento de **Software:** Conhecimento em Python, C# e noções básicas em Java Script, HTML e CSS. Se capacitando a criar e implementar soluções de software.
- Inteligência Artificial: Criação e otimização de prompts para uso de ferramentas de IA. Experiência prática no uso de lA para automação e soluções criativas.
- Aprendizado Contínuo: Compromisso com o aprendizado contínuo e a atualização constante das habilidades técnicas e conhecimentos na área de tecnologia.

EDUCAÇÃO

Cursando Sistema da Informação

Faculdades Integradas Rio Branco Inicio: 2023

Curso Superior de Tecnologia em Logística

Universidade Unip Conclusão: 2019

RESUMO

Profissional com experiência em suporte técnico e logística, atualmente cursando Sistemas da Informação. Conhecimento em Python, C#, e noções básicas em JavaScript, HTML e CSS, capacitado para criar e implementar soluções de software. Experiência em manutenção e limpeza de computadores e impressoras, com habilidades em gestão de projetos e compromisso com o aprendizado contínuo

EXPERIÊNCIA PROFISSIONAL

Estagio em Tecnologia Educacional (Maker)

Colégio Rio Branco 2024 - Atualmente

- Manutenção de dispositivos: Chromebooks, tablets e lpads no ambiente
- Robótica: Montagem e programação de robôs com Arduino e C++.
- Edição de vídeos: Auxilio na criação e legendas em vídeos.
- Soluções de software: Desenvolvimento de ferramentas para auxiliar professores

Auxiliar de Logística

Protec Export 2021 - 2024

- Recebimento e conferência: Recebimento e verificação de notas fiscais e produtos/matéria prima.
- Entrada de notas fiscais: Registro de notas fiscais nos sistemas. Gerenciamento de pedidos:
- Separação de ordens de produção e pedidos.
- Inventário e organização do estoque: Assistência no inventário e manutenção da organização do estoque.

Auxiliar de Suporte Técnico

Amor em Detalhes 2018 - 2020

- Responsável pelo inventário da loja: Catalogação e fotografia de peças, atualização de preços, e gerenciamento de entradas e saídas de novas pecas no sistema.
- Responsável pelo cadastro de clientes e alunos: Realização de cadastros e manutenção dos dados no sistema.
- Responsável pela manutenção e suporte técnico: Instalação de softwares, execução de backups e montagem e manutenção de computadores.

QUALIFICAÇÕES E CURSOS

Curso de Excel e Word intermediário

Fundação Bradesco

Curso de Inglês

WiseUP Online

Projetos de Sistemas de TI Fundação Bradesco